---
title: "Carte chaleur"
author: "Ali & Alexandre"
date: "14/06/2019"
output: 
  html_document: 
    toc: yes
---
# Dataviz : Cartes de chaleur


### Remember : les données de la pollution en région centre;
     → Longues lignes de données difficiles à comprendre
     → Des séries de valeurs espacées

En effet, il est impossible de couvrir tous les points de la ville ou d’une région (raison technique, financement...)

Pour nous faciliter la vie --→ Heatmap

* Une représentation graphique de données statistiques

* Ce procédé permet de fournir, à des données multiples, un aspect visuel plus facile à saisir qu'un tableau de chiffres

* Une carte de chaleur est une carte montrant la densité ou l’amplitude d’une information relative à une donnée ou une variable

* Encodage de l'intensité d'une variable par une gamme de tons ou un nuancier de couleurs sur une matrice à 2D

* Permet d’étendre une information à des points ou zones inconnues

### L’interpolation 
    L’interpolation est un calcul qui consiste, à partir d’une série de valeurs espacées,  à estimer de nouvelles valeurs intermédiaires correspondant à un caractère, (sans effectuer de mesure) d'une des deux variables étudiées.

### Principe

Loi de Tobler « Tout interagit avec tout, mais deux objets proches ont plus de chances de le faire que deux objets éloignés »

À partir des points de pollution mesurée, on détermine la pollution d’une surface donnée.
Pour les tables de données on calcule le coefficient de corrélation pour déduire la matrice de corrélation qui nous permet de réaliser une heatmap.

# Carte Leaflet

```{r setup, include=FALSE}
knitr::opts_chunk$set(echo = TRUE)
```

## Librairies

```{r Librairies, message=FALSE, warning=FALSE}
library(leaflet)
library(data.table)
library(httr)
library(jsonlite)
library(rgdal)
library(sp)
library(dplyr)
library(KernSmooth)
library(htmlwidgets)
library(htmltools)
require(devtools)
devtools::install_github(repo = 'rCarto/photon')
```

## Appel API

```{r API, message=FALSE}
MensuelGeoJson<-"https://services1.arcgis.com/HzzPcgRsxxyIZdlU/arcgis/rest/services/mes_centre_val_de_loire_mensuel_poll_princ_1/FeatureServer/0/query?where=1%3D1&outFields=*&outSR=4326&f=json"
MensuelGET<-httr::GET(MensuelGeoJson) 
Mensuelcontent <- httr::content(MensuelGET)
MensuelFROM <- jsonlite::fromJSON(Mensuelcontent, flatten = TRUE)
Mensuelfeatures<-as.data.frame(MensuelFROM$features)
Dataframe<-Mensuelfeatures %>%
  dplyr::group_by(attributes.nom_com,attributes.nom_polluant,geometry.x,geometry.y) %>%
  dplyr::summarise(moyenne=mean(attributes.valeur))
```


## Longitudes et latitudes pour polluant O3
```{r O3}
O3<-dplyr::filter(Dataframe, attributes.nom_polluant=="O3")
LongiO3<-O3$geometry.x
LattiO3<-O3$geometry.y
longitudeCentre<-1.732406
lattitudeCentre<-47.54903
Dataframe <- as.data.table(Dataframe)
```

#Contours zone et niveaux
```{r Contour}
kde <- bkde2D(Dataframe[ , list(LongiO3, LattiO3)],
              bandwidth=c(.0045, .0068), gridsize = c(500,500))
CL<-contourLines(kde$x1 , kde$x2 , kde$fhat)
LEVS <- as.factor(sapply(CL, `[[`, "level"))
NLEV <- length(levels(LEVS))
```


## Convertion des contours en polygones
```{r Polygones}
Polygones <- lapply(1:length(CL), function(i)
  Polygons(list(Polygon(cbind(CL[[i]]$x, CL[[i]]$y))), ID=i))
SpPol = SpatialPolygons(Polygones)
```


## Création carte avec contours de la région et zones
```{r Création, message=FALSE, warning=FALSE}
carteCentre<-rgdal::readOGR(dsn = "region-centre-val-de-loire.geojson")

carte <- leaflet(SpPol) %>% addTiles() %>% 
  addPolygons(color = heat.colors(NLEV, NULL)[LEVS], popup = "Ozone (O3)")%>%
  leaflet::addTiles() %>%
  leaflet::setView(lng = longitudeCentre, lat = lattitudeCentre, zoom = 7.3) %>%
  leaflet::addPolygons(data=carteCentre, fill = FALSE, color = "red")
```

## Sauvegarde et affichage de la carte
```{r Sauvegarde et affichage}
htmlwidgets::saveWidget(widget=carte, file="O3.html", selfcontained = TRUE)
htmltools::tags$iframe(title="Ozone", width = "900", height = "600", src = "O3.html")
```

## Autre exemple
Carte issue de stackexchange.com
(https://gis.stackexchange.com/questions/168886/r-how-to-build-heatmap-with-the-leaflet-package)

```{r warning=FALSE}
## INITIALIZE
library("leaflet")
library("data.table")
library("sp")
library("rgdal")
# library("maptools")
library("KernSmooth")

inurl <- "https://data.cityofchicago.org/api/views/22s8-eq8h/rows.csv?accessType=DOWNLOAD"
infile <- "mvthefts.csv"

## LOAD DATA
## Also, clean up variable names, and convert dates
if(!file.exists(infile)){
  download.file(url = inurl, destfile = infile)
}
dat <- data.table::fread(infile)
setnames(dat, tolower(colnames(dat)))
setnames(dat, gsub(" ", "_", colnames(dat)))
dat <- dat[!is.na(longitude)]
dat[ , date := as.IDate(date, "%m/%d/%Y")]

## MAKE CONTOUR LINES
## Note, bandwidth choice is based on MASS::bandwidth.nrd()
kde <- bkde2D(dat[ , list(longitude, latitude)],
              bandwidth=c(.0045, .0068), gridsize = c(100,100))
CL <- contourLines(kde$x1 , kde$x2 , kde$fhat)

## EXTRACT CONTOUR LINE LEVELS
LEVS <- as.factor(sapply(CL, `[[`, "level"))
NLEV <- length(levels(LEVS))

## CONVERT CONTOUR LINES TO POLYGONS
pgons <- lapply(1:length(CL), function(i)
  Polygons(list(Polygon(cbind(CL[[i]]$x, CL[[i]]$y))), ID=i))
spgons = SpatialPolygons(pgons)

## Leaflet map with polygons
#leaflet(spgons) %>% addTiles() %>% 
#  addPolygons(color = heat.colors(NLEV, NULL)[LEVS])

## Leaflet map with polygons, using Spatial Data Frame
## Initially I thought that the data frame structure was necessary
## This seems to give the same results, but maybe there are some 
## advantages to using the data.frame, e.g. for adding more columns
spgonsdf = SpatialPolygonsDataFrame(Sr = spgons,
                                    data = data.frame(level = LEVS),
                                    match.ID = TRUE)
leaflet() %>% addTiles() %>%
  addPolygons(data = spgonsdf,
              color = heat.colors(NLEV, NULL)[spgonsdf@data$level])

```